臺灣基隆地方法院刑事判決　　　　　　　 95年度訴字第439號
公　訴　人　臺灣基隆地方法院檢察署檢察官
被　　　告　丁○○
上列被告因常業詐欺罪等案件，經檢察官提起公訴（95年度偵緝
字第284 號）及移送併辦（臺灣臺中地方法院檢察署檢察官95年
度偵字第17069號），本院判決如下：
    主  文
丁○○連續幫助意圖為自己不法之所有，以詐術使人將本人之物
交付，處有期徒刑伍月，如易科罰金，以銀元佰元即新臺幣玖
佰元折算壹日。
    事  實
一、丁○○應可預見如將自己於金融機構所設立帳戶之存摺及金
    融卡等物交予他人，有供不法詐騙集團利用，而成為他人詐
    欺取財犯罪工具之可能，而在不違背其本意下，基於幫助詐
    欺取財之概括犯意，於下列時、地，連續為幫助詐欺取財之
    行為：
  (一)民國94年（起訴書原記載93年，嗣經更正為94年）11月8 日
    至10日間某時，在不詳地點，將其於中華郵政股份有限公司
    基隆中正路郵局（下稱基隆中正路郵局）開立之0000000000
    0000號活期儲蓄存款帳戶存摺及金融卡（含密碼），交予真
    實姓名不詳之詐騙集團成員。該詐騙集團成員於取得丁○○
    之上開存摺及金融卡後，即基於意圖為自己不法所有之詐欺
    取財犯意，於94年（起訴書原記載93年，嗣經更正為94年）
    11月10日下午3 時30分許，自稱係「鐘蕙靜」，以電話向甲○○訛稱：甲○○在有程珠寶公司抽中2 獎，得款新臺幣（
    下同）135 萬元，然甲○○須先匯款12萬元至丁○○上開郵
    局帳號，始能領取上開獎金云云，使甲○○陷於錯誤，依指
    示於94年11月10日下午4 時42分許，匯款7 萬元至丁○○上
    開郵局帳戶，復於翌日上午9 時21分許，再次匯款5 萬元至
    丁○○上開郵局帳戶內。旋有真實姓名不詳自稱鄧姓經理之
    人，再以電話向甲○○訛稱：因甲○○不是會員，要再匯款
    45萬元辦臨時會員才可領到獎金云云，使甲○○再陷於錯誤
    ，依該鄧姓經理之指示，於同日下午1 時43分許，匯款10萬
    元至丙○○所開立之土地銀行沙鹿分行000000000000號帳戶
    ，並於同日下午3 時37分許委請其友人以百能企業名義，代
    其匯款35萬元至丙○○所開立之華僑銀行清水分行00000000
    000000號帳戶（丙○○涉犯詐欺取財部分，業經臺灣高等法
    院臺中分院判處有期徒刑8 月確定），前開各款項於甲○○
    匯款後，均隨即遭提領一空。甲○○因於匯款後始終未能領
    到獎金始知受騙，並報警處理。
  (二)94年11月間某日，在不詳地點，將其於台灣中小企業銀行基
    隆分行（下稱台企銀基隆分行）所設立之00000000000 號帳
    戶存摺及金融卡（含密碼），交予真實姓名不詳之詐騙集團
    成員。該詐騙集團之成員於取得丁○○之上開存摺及金融卡
    後，即基於意圖為自己不法所有之詐欺取財犯意，以電話向
    黃榮華訛稱：黃榮華中了某珠寶公司所辦活動之2 獎125 萬
    元，要黃榮華繳納稅金12萬元；繼由一名自稱陳經理之人打
    電話告知黃榮華，訛稱黃榮華非香港公司之會員，要加入會
    員並繳納費用27萬元才能領取獎金；嗣又由一名自稱張襄理
    之人打電話告知黃榮華訛稱：中得之125 萬元要拿去作期貨
    投資，並佯稱黃榮華現在有1,856 萬元，要黃榮華打電話與
    一位鄧主任聯繫確認金額，黃榮華依所提供之電話與一名自
    稱鄧主任之人聯繫確認金額為1,856 萬元後，鄧主任之人即
    要黃榮華繳納92萬元，始能領取上開1,856 萬元，致黃榮華
    陷於錯誤，依指示先後匯款（黃榮華依指示匯款多筆於其他
    帳戶），其中於94年11月11日某時，匯款27萬元至丁○○上
    開臺灣中小企業銀行基隆分行帳戶內，而於同日遭不詳之人
    提領一空。嗣經黃榮華驚覺受騙，報警處理後，始查悉上情
    。
二、案經基隆市警察局第二分局移送臺灣基隆地方法院檢察署檢
    察官偵查後起訴，暨臺中縣警察局清水分局移送臺灣臺中地
    方法院檢察署檢察官偵查後函送併案審理。
    理  由
壹、程序事項
一、證人即被害人甲○○、證人丙○○於警詢、偵訊時及證人黃
    榮華於警詢時之證言，雖均係被告以外之人於審判外之陳述
    而屬傳聞證據，且不符刑事訴訟法第159 條之2 、第159 條
    之3 之規定，惟公訴人及被告於本院審判程序中對於渠等於
    警詢及偵訊時陳述之證據能力，均表示沒有意見，且迄於言
    詞辯論終結前亦未聲明異議。本院審酌渠等陳述作成時之情
    況，並無不能自由陳述之情形，亦無違法取證或其他瑕疵，
    認為以之作為證據為適當，是上開二人於審判外之陳述，合
    於刑事訴訟法第159 條之5 之規定，得為證據。
二、下列書證，性質上雖亦係被告以外之人於審判外之書面陳述
    ，然公訴人及被告於本院審判程序中對下列各該書證之證據
    能力，均表示沒有意見，且迄於言詞辯論終結前亦未聲明異
    議。本院審酌並無證據足以證明下列各該書證係公務員違法
    取得，且查無刑事訴訟法第159 條之4 之顯有不可信之情況
    與不得作為證據之情形，因認下列各該書證合於刑事訴訟法
    第159 條至159 條之5 之規定，均有證據能力。
  (一)證人甲○○匯款至被告基隆中正路郵局帳戶之郵政國內匯款
    執據影本2 紙。
  (二)證人甲○○匯款予證人周輝濱之臺南區中小企業銀行匯款申
    請書影本2 紙。
  (三)臺灣土地銀行沙鹿分行94年11月25日鹿存字第0940003720號
    函（含附件：客戶往來交易明細查詢單、丙○○國民身分證
    及汽車駕駛執照、印鑑卡等件影本各1 份）。
  (四)華僑銀行清水分行94年12月1 日（94）僑清字第101 號函（
    含附件：存款相關業務往來申請/ 約定書、周輝濱國民身分
    證及汽車駕駛執照、印鑑卡、客戶往來明細表、客戶往來明
    細查詢等件影本各1 份）。
  (五)中華郵政股份有限公司94年12月20日儲字第0940722722號函
    （含附件：被告國民身分證、健保卡、郵政存簿儲金立帳申
    請書及印鑑卡影本各1 紙、郵政儲金存戶申請變更帳戶事項
    申請書影本4 紙、客戶基本資料影本1 紙、客戶歷史交易清
    單影本2 紙）。
  (六)中華郵政股份有限公司基隆郵局95年5 月23日基營字第0950
    100336號函暨附件查詢金融卡變更資料1 份。
  (七)中華郵政股份有限公司95年6 月28日儲字第0950715231號函
    暨附件跨行提款交易（他行代號）帳號查詢1 份。
  (八)中華郵政股份有限公司豐原郵局95年7 月11日政字第095050
    2064號函暨該郵局94年11月10日下午4 時50分至5 時01分監
    視錄影系統拷具光碟1 片及翻拍畫面照片4 張。
  (九)提領被告基隆中正路郵局帳戶內款項之提領人影像照片6 張
    。
  (十)臺灣中小業銀行基隆分行95年5 月12日95基隆字第90078 號
    函（含附件：被告開戶基本資料、印鑑卡、國民身分證及交
    易存提明細等件影本各1 份）。
  (十一)臺灣中小企業銀行基隆分行95年11月6 日95基隆字第90253
    號函 。
貳、實體事項：
一、訊據被告丁○○坦承上開基隆中正路郵局及台企銀基隆分行
    之帳戶均係由其親自開立，且證人甲○○及黃榮華於上開期
    日，分別匯款12萬元及27萬元，至其上開2 帳戶內之事實，
    然矢口否認有何幫助詐欺取財之犯行，辯稱：伊所設立之基
    隆中正路郵局存摺及金融卡均放置家中，且密碼都寫在金融
    卡上，可能係伊施用毒品之友人擅自拿走使用；又伊與綽號
    「阿明」之友人喝酒後，發現家中有被翻動之痕跡，伊設立
    之台企銀基隆分行存摺及金融卡，可能是遭綽號「阿明」之
    友人取走，伊並未將上開2 本存摺及金融卡等物交予他人使
    用，幫助他人向證人甲○○及黃榮輝實施詐欺行為云云。經
    查：
  (一)上開事實，業據證人甲○○於警詢及偵訊、證人黃榮華於警
    詢時證述綦詳，且有證人甲○○匯款至基隆中正路郵局之00
    000000000000號活期儲蓄存款帳戶之郵政國內匯款執據影本
    2 紙及臺灣中小業銀行基隆分行以95年5 月12日95基隆字第
    90078 號函附之帳戶交易存提明細影本1 紙在卷可按。又證
    人甲○○匯款至基隆中正路郵局之00000000000000號活期儲
    蓄存款帳戶，及證人黃榮華匯至台企銀基隆分行之00000000
    000 號活期儲蓄存款帳戶，均係被告親自開立之事實，亦據
    被告坦承屬實，且有中華郵政股份有限公司94年12月20日儲
    字第0940722722號函（含附件：被告國民身分證、健保卡、
    郵政存簿儲金立帳申請書及印鑑卡影本各1 紙、郵政儲金存
    戶申請變更帳戶事項申請書影本4 紙、客戶基本資料影本1
    紙、客戶歷史交易清單影本2 紙）及臺灣中小業銀行基隆分
    行95年5 月12日95基隆字第90078 號函（含附件：被告開戶
    基本資料、印鑑卡、國民身分證等件影本各1 份）附卷可憑
    。
  (二)被告雖以前詞置辯云云，然查：
    1.被告於案發前之94年11月8 日，曾前往基隆中正路郵局辦
      理金融卡掛失，並以生日之70年1 月7 日等數字，作為變
      更後之金融卡提款密碼（亦即「7017」），此有前引中華
      郵政股份有限公司94年12月20日儲字第0940722722號函所
      附之郵政儲金存戶申請變更帳戶事項申請書影本4 紙在卷
      可參，被告既係以生日數字作為金融卡提款密碼，理應記
      憶深刻，且無將之記載於金融卡上之必要，詎其竟於檢察
      官偵訊時供稱，將提款密碼記載於金融卡上（見95年度偵
      緝字第284 號卷第18頁），且不記憶基隆中正路郵局金融
      卡提款密碼（見同上偵卷第34頁），此顯不合常情。再依
      被告於95年5 月29日偵訊時所供，其於所設立之基隆中正
      路郵局存摺及金融卡遺失2 天後即94年11月14日，向郵局
      辦理掛失，且於掛失後2 天，在家中床底下找到上開存摺
      及金融卡等情（見同上偵卷第34頁），則對證人甲○○施
      以詐術之人，即自始至終未曾取得被告上開郵局存摺及金
      融卡，豈有告以證人甲○○匯款至該帳戶內之理，由此益
      徵被告所供悖離常情。因本案查無被告與對證人甲○○實
      施詐術之人有犯意聯絡及行為分擔之證據，依據常理推論
      ，自應係被告於94年11月8 日辦理金融卡掛失及變更密碼
      後至證人甲○○遭詐騙匯款之94年11月10日間之某日，在
      不詳地點，將其基隆中正路郵局之存摺及金融卡交予詐騙
      集團成員，該詐騙集團成員始有可能對證人甲○○施以如
      事實欄所示之詐術，並指示證人甲○○將款項匯至被告基
      隆中正路郵局帳戶內。至被告於94年11月14日向基隆中正
      路郵局掛失所設上開00000000000000號活期儲蓄存款帳戶
      金融卡，固有中華郵政股份有限公司基隆郵局95年5 月23
      日基營字第0950100336號函暨附件查詢金融卡變更資料1
      份在卷可查，惟被告掛失上開帳戶金融卡之時間，已在證
      人甲○○所匯款項遭人提領一空之後，是在別無證據可佐
      下，被告掛失金融卡之行為，尚無足以推認被告確係遺失
      上開帳戶存摺及金融卡，併此敘明。
    2.另被告雖供稱其台企銀基隆分行之存摺及金融卡，係遭綽
      號「阿明」之人所竊，然其並未能提供綽號「阿明」之人
      之真實姓名年籍供本院查證。且以目前金融機構存摺及金
      融卡常遭詐騙集團利用作為犯罪工具之情形而言，被告於
      知悉遭竊後，理應報警並向銀行辦理掛失，俾防範所設立
      之存摺及金融卡遭他人冒用，而自攬刑責。惟本院函詢台
      企銀基隆分行結果，被告並未向該分行辦理掛失，有該分
      行95年11月6 日95基隆字第90253 號函附卷足佐，其於知
      悉存摺及金融卡等物遭竊後之反應，與一般人不同，而顯
      得不合理。本院依據證人甲○○及黃榮華證述遭詐騙過程
      相仿之事實，並佐以詐騙集團成員係以金融卡提款方式，
      提領證人黃榮華所匯款項，如非被告將密碼告知詐騙集團
      成員，該詐騙集團成員應無知悉被告提款密碼之常情，推
      認被告應係於94年11月間某日，在不詳地點，將其台企銀
      基隆分行之存摺及提款卡交予詐騙集團成員使用。
  (三)證人丙○○於警詢、偵訊時均證稱，係與綽號「阿強」之男
    子，共同提領證人甲○○匯至其所設立之土地銀行沙鹿分行
    及華僑銀行清水分行帳戶內之款項；且其於本院於95年8 月
    15日本院審理時到庭作證，本院比對卷附提領被告設立之基
    隆中正路郵局帳戶內款項之人影像照片6 張，顯與證人丙○○容貌不同，本院乃提示上開提領人影像照片供證人丙○○
    指認，其明確證稱不認識照片中之提領人，亦不認識被告等
    語，是證人丙○○顯非提領被告上開帳戶內存款之人，從而
    被告於96年1 月22日審理時聲請再次傳喚證人丙○○到庭，
    查明證人丙○○是否知悉所提領之被告基隆中正路郵局存摺
    及金融卡何來等情，顯有誤會，核無必要，附此敘明。
  (四)綜上，被告之辯解，核均係事後卸責之詞，不足採信。本案
    事證明確，被告之犯行洵堪認定，應依法論科。
二、論罪科刑：
  (一)查被告丁○○行為後，刑法業於94年1 月7 日修正、94年2
    月2 日公布，並於95年7 月1 日起施行（下稱新法，修正前
    刑法下稱舊法），其中與本件有關部分之第30條、第33條第
    5 款、第41條第1 項、第56條，均業已修正。次查刑法施行
    法並於95年6 月14日修正，增訂第1 條之1 。按「行為後法
    律有變更者，適用行為時之法律，但行為後之法律有利於行
    為人者，適用最有利於行為人之法律。」，新法第2 條第1
    項定有明文。此條規定係規範行為後法律變更所生新舊法律
    比較適用之準據法，本身尚無新舊法比較之問題，於新法施
    行後，應一律適用新法第2 條第1 項之規定，為「從舊從輕
    」之比較，先予敘明（最高法院95年度第八次刑事庭會議決
    議一(一)參照）。茲就本案新舊法比較結果說明如下：
    1.被告於行為時之舊法第30條第1 項、第2 項分別規定：「
      幫助他人犯罪者，為從犯。雖他人不知幫助之情者，亦同
      」、「從犯之處罰，得按正犯之刑減輕之」，而新法第30
      條第1 項、第2 項則規定：「幫助他人實行犯罪行為者，
      為幫助犯。雖他人不知幫助之情者，亦同。」、「幫助犯
      之處罰，得按正犯之刑減輕之」，參諸修正理由，僅係修
      正文字，使符合實務及學界就幫助犯之性質採共犯從屬性
      說之立場，是修正前後規定，並不影響刑罰法律之效果，
      對於被告自無有利或不利之情形，而無新舊法比較之問題
      ，應逕適用裁判時之新法第30條之規定。
    2.被告行為後，刑法施行法於95年6 月14日修正，增訂第1
      條之1 ，明訂中華民國94年1 月7 日刑法修正施行後，刑
      法分則編所定罰金之貨幣單位為新台幣。94年1 月7 日刑
      法修正時，刑法分則編未修正之條文定有罰金者，自94年
      1 月7 日刑法修正施行後，就其所定數額提高為30倍，但
      72年6 月26日至94年1 月7 日新增或修正之條文，就其所
      定數額提高為3 倍。惟因原本刑法條文罰金之單位為銀元
      ，與新台幣之折算比例為3 比1 ，復因罰金罰鍰提高標準
      條例第1 條之適用，罰金數額業已提高10倍，因而實際上
      所得科處罰金之總數，固未提高，惟刑法第33條第5 款並
      經修正，罰金最低額由銀元1 元以上，修正為新台幣1,00
      0 元以上，以百元計算之。因之刑法分則條文中有罰金刑
      者，其罰金之最低額業經修正為新台幣1,000 元以上，以
      修正前之舊法規定有利被告，本件被告所犯之詐欺取財罪
      法定刑中有罰金刑，故應依新法第2 條第1 項規定，適用
      被告行為時之刑法第339 條第1 項（條文本身未修正）規
      定論處（最高法院95年度第八次刑事庭會議決議三(一)1.參
      照）。
    3.被告行為時之舊法第41條第1 項前段規定：「犯最重本刑
      為五年以下有期徒刑以下之刑之罪，而受六個月以下有期
      徒刑或拘役之宣告，因身體、教育、職業、家庭之關係或
      其他正當事由，執行顯有困難者，得以一元以上三元以下
      折算一日，易科罰金。」，且被告行為時之易科罰金折算
      標準，修正前罰金罰鍰提高標準條例第2 條前段（95年7
      月1 日公布刪除）規定，就其原定數額提高為100 倍折算
      1 日，則被告行為時之易科罰金折算標準，應以銀元300
      元折算1 日，經折算為新臺幣後，應以新臺幣900 元折算
      為1 日。惟新法第41條第1 項前段則規定：「犯最重本刑
      為五年以下有期徒刑以下之刑之罪，而受六個月以下有期
      徒刑或拘役之宣告者，得以新臺幣一千元、二千元或三千
      元折算一日，易科罰金。」，比較新舊法之易科罰金折算
      標準，以舊法較有利於被告，則應依新法第2 條第1項 規
      定，適用舊法第41條第1 項前段規定，定其折算標準。（
      最高法院95年度第八次刑事庭會議決議三(二)參照）。
    4.被告先後2 次所犯如後所述之幫助詐欺取財罪，時間緊接
      ，且觸犯構成要件相同之罪名，顯係基於概括犯意為之，
      為連續犯，依舊法第56條規定，本可論以一罪，並依法加
      重其刑至二分之一，然因被告行為後之新法業已刪除連續
      犯之規定，其上開2 次詐欺取財犯行，依數罪併罰結果，
      顯不利於被告，是依新法第2 條第1 項規定，比較新、舊
      法結果，應適用較有利於被告之行為時舊法，即修正前刑
      法第56條規定，論以連續犯（最高法院95年第八次刑事庭
      會議決議五(四)1.參照）。
  (二)按金融帳戶為個人之理財工具，一般民眾皆可自由申請開設
    金融帳戶，並無任何特殊之限制，且得同時在不同金融機構
    申請多數存款帳戶使用，並無借用他人帳戶使用之必要。另
    「衡諸一般常情，任何人均可辦理金融帳戶存摺使用，如無
    正當理由，實無借用他人存摺使用之理，而金融存摺亦事關
    個人財產權益之保障，其專有性甚高，除非本人或與本人親
    密關係者，難認有何理由可自由流通使用該存摺，一般人均
    有妥為保管及防止他人任意使用之認識，縱特殊情況偶需交
    付他人使用，亦必深入瞭解用途及合理性，始予提供，且該
    等專有物品如落入不明人士手中，而未加以闡明正常用途，
    極易被利用為與財產有關之犯罪工具，此為吾人依一般生活
    認知所易於體察之常識，而有犯罪意圖者，非有正當理由，
    竟徵求他人提供帳戶，客觀上可預見其目的，係供為某筆資
    金之存入，後再行領出之用，且該筆資金之存入及提領過程
    係有意隱瞞其流程及行為人身分曝光之用意，一般人本於一
    般認知能力均易於瞭解」（最高法院93年度臺上字第31號判
    決意旨參照）。且邇來以電話、手機簡訊通知中獎、刮刮樂
    、退稅費或其他類似之不法詐騙份子，為掩飾其等不法行徑
    ，以避免執法人員循線查緝，經常利用他人存款帳戶、印章
    、提款卡暨密碼，以確保犯罪所得免遭查獲，類此案件在社
    會上層出不窮，亦屢經報章雜誌及其他新聞媒體再三披露，
    故避免此等專屬性甚高之物品被不明人士利用為與財產有關
    之犯罪工具，亦為一般生活認知所應有之認識。且一般人對
    自己之金融機構帳戶所用之存摺、提款卡、密碼及印鑑，均
    妥為保管，恐被他人得知帳號或密碼後，有被冒領、或其他
    非法使用之虞。而本案被告貿然將上開帳戶存摺及金融卡（
    含密碼）等物，交付真實姓名不詳之人，衡之常情，被告當
    有預見該真實姓名不詳之人取得存摺及金融款卡等物，應係
    用來作為非法之用，是被告理應有認識該人可能將帳戶用來
    作為犯罪之用，竟猶仍交付予該人，則該取得帳戶之人將該
    帳戶用來供自己或他人作為詐欺取財之用，亦為被告所容忍
    及允許，亦即不違反被告之本意。且單憑上開證人甲○○及
    黃榮華所述情節，固無法證明實施詐欺手法者即係被告，惟
    證人之金錢係被轉帳進入被告提供他人之帳戶，顯見向被害
    人施以詐術之歹徒，即係利用該帳戶作為詐財之工具。而刑
    法上之故意，非僅指直接故意，尚包含間接故意（未必故意
    ）。所謂之間接故意係指行為人對於構成犯罪事實，預見其
    發生而其發生並不違反其本意者而言，刑法第13條第2 項定
    有明文。且幫助犯之成立以行為人主觀上認識被幫助者正欲
    從事犯罪或係正在從事犯罪，且該犯罪有既遂之可能，而其
    行為足以幫助他人實現構成要件者，即具有幫助故意，並不
    以行為人確知被幫助者係犯何罪名為必要（仍需在幫助犯罪
    之共同認識範圍內）。至於行為人在正犯實施犯罪前為幫助
    行為者，則構成事前幫助犯。被告將上開帳戶存摺及金融卡
    等物交付不明人士，縱無證據證明被告明知利用帳戶遂行犯
    罪者之行為態樣，然就該實施詐欺行為人嗣後將被告交付之
    帳戶供詐欺取財所得之用，顯不違反被告本意，被告自有幫
    助詐欺取財之未必故意。
  (三)是核被告如事實欄一(一)(二)所示之行為，均係幫助犯刑法第33
    9 條第1 項之意圖為自己不法之所有，以詐術使人將本人之
    物交付之罪，並均應依刑法第30條第2 項之規定，按正犯之
    刑減輕之。又公訴人原起訴被告涉犯舊法第340 條常業詐欺
    之幫助犯，然業經實施公訴之檢察官於95年6 月14日準備程
    序時，當庭更正起訴法條為刑法第30條、第399 條第1 項詐
    欺取財罪之幫助犯，本院依法自毋庸依職權變更起訴法條，
    附此敘明。
  (四)被告上開所犯2 次幫助詐欺取財罪，時間緊接，且觸犯構成
    要件相同之罪名，為連續犯，應依舊法第56條規定論以一罪
    ，並依法加重其刑。
  (五)公訴人雖僅就被告如事實欄一(一)所示之幫助詐取財犯行提起
    公訴，然未起訴部分與上開起訴部分，有如前述連續犯裁判
    上一罪關係，本院依法自得予以審理。
  (六)被告同時有刑之加重及減輕事由，爰依刑法第71條第1 項規
    定，先加後減之。
  (七)爰審酌被告提供帳戶供詐騙行為人獲取犯罪所得之行為，不
    僅使被害人因而無從追回受騙款項，政府亦難以追查實施詐
    術之正犯，嚴重影響社會秩序，並衡被害人有2 人，受騙金
    額達39萬元，及被告犯後否認犯行之態度等一切情狀（修正
    後刑法第57條之規定，為法院就刑之裁量審認標準見解之明
    文化，非屬法律變更，無新舊法比較問題，最高法院95年第
    八刑事庭會議決議六(一)參照），量處如主文所示之刑，併諭
    知易科罰金之折算標準。
  (八)至上開存摺及金融卡等物，均係被告所有（被告僅係交付他
    人使用，並未移轉所有權），且供本案犯罪所用之物，因未
    據扣案，且無證據足證現仍存在而未滅失，為免將來執行困
    難，爰不予宣告沒收，附此敘明。
據上論斷，應依刑事訴訟法第273 條之1 第1 項、第299 條第1
項前段，刑法第2 條第1 項、第56條（修正前）、第30條、刑法
第339 條第1 項、第41條第1 項前段（修正前），罰金罰鍰提高
標準條例第1 條前段、第2 條（修正前），現行法規所定貨幣單
位折算新臺幣條例第2 條，判決如主文。
本案經檢察官乙○○到庭執行職務。
中　　華　　民　　國　　96　　年　　1 　　月　　31　　日
                  刑事第二庭審判長法  官   王敏慧
                                  法  官   陳伯厚
                                  法  官   劉桂金
以上正本證明與原本無異。
如不服本判決應於收受本判決後10日內向本院提出上訴書狀，其
未敘述上訴理由者，並得於提起上訴後10日內向本院補提理由書
狀（均須按他造當事人之人數附繕本。）「切勿逕送上級法院」
中　　華　　民　　國　　96　　年　　1 　　月　　31　　日
                                  書記官   鄧順生
附錄論罪法條：
刑法第339條第1項
意圖為自己或第三人不法之所有，以詐術使人將本人或第三人之
物交付者，處5 年以下有期徒刑、拘役或科或併科1 千元以下罰
金。
